臺灣雲林地方法院刑事判決　　　　　　96年度交簡上字第45號
上訴人即
被　　告　乙○○
上列上訴人因公共危險等案件，不服本院96年度虎交簡字第55號
中華民國96年4 月14日第一審簡易判決（起訴案號95年度偵字第
6020號）提起上訴，本院判決如下：
    主  文
原判決撤銷。
乙○○服用酒類，不能安全駕駛動力交通工具而駕駛，處有期徒
刑月，減為有期徒刑壹月拾伍日，如易科罰金，以新臺幣壹仟
元折算壹日。又因過失傷害人，處有期徒刑肆月，減為有期徒刑
貳月，如易科罰金，以新臺幣壹仟元折算壹日。應執行有期徒刑
月，如易科罰金，以新臺幣壹仟元折算壹日。
    事  實
一、乙○○於民國95年10月1 日18時許，在雲林縣虎尾鎮三合里
    好岸釣蝦場與友人共飲啤酒，因飲用酒精過量，已達不能安
    全駕駛動力交通工具之程度，其明知飲用酒類或其他類似物
    後其吐氣所含酒精濃度超過每公升0.25毫克或血液中酒精濃
    度超過百分之0.05以上，不得駕車，仍騎乘車牌號碼QZ2 ─
    688 號輕型機車，沿雲林縣虎尾鎮○○○街由西往東方向行
    駛，嗣於同日19時20分許，行經工專一街芳安6 電桿前，原
    應注意在劃有分向限制線之路段，不得駛入來車之車道內，
    而當時天候晴、夜間有照明、路面乾燥、無缺陷、無障礙物
    、視距良好，並無不能注意之情事，竟疏未注意，貿然侵入
    對向車道而行駛，因而撞擊對向車道甲○○所騎乘車牌號碼
    CRL ─672 號重型機車，甲○○人車倒地，受有右第三掌骨
    骨折、右膝挫傷、頭部外傷、上下肢多處擦傷等傷害。嗣員
    警對乙○○施以抽血檢驗結果，其血液中酒精濃度已達每一
    百毫升278 毫克（換算呼氣酒精濃度為每公升1.39毫克）。
二、案經甲○○訴由雲林縣警察局虎尾分局移送臺灣雲林地方法
    院檢察署檢察官聲請簡易判決處刑。
    理  由
一、程序事項：
    按被告以外之人於審判外之陳述，雖不符刑事訴訟法第159
    條之1 、第159 條之2 、第159 條之3 、第159 條之4 之規
    定，而經當事人於審判程序同意作為證據，法院審酌該言詞
    陳述或書面陳述作成時之情況，認為適當者，亦得為證據，
    同法第159 條之5 定有明文。本件被告對檢察官所提出之證
    據，均同意作為證據使用，本院審酌認為適當，均以之列為
    證據，有證據能力。
二、被告乙○○固不否認，於95年10月1 日18時許，在雲林縣虎
    尾鎮三合里好岸釣蝦場與友人共飲啤酒之事實，且承認於同
    日19時20分許，於酒後騎乘機車，沿雲林縣虎尾鎮○○○街
    由西往東方向行駛，並駛入來車之車道，撞擊告訴人甲○○
    所騎乘之機車，使告訴人受有上開傷害等事實。查被告肇事
    後經警抽血檢驗結果，其血液中酒精濃度高達每一百毫升27
    8 毫克（換算呼氣酒精濃度為每公升1. 39 毫克），有財團
    法人天主教若瑟醫院生化檢驗報告單1 紙在卷可證，從被告
    酒後騎乘機事並駛入來車之車道，撞擊告訴人甲○○所騎乘
    之機車，顯示被告已不能安全駕駛動力交通工具，被告竟無
    憑無據，毫無理由質疑酒測檢驗之正確性，並無理由。另飲
    用酒類或其他類似物後其吐氣所含酒精濃度超過每公升0.25
    毫克或血液中酒精濃度超過百分之0.05以上，不得駕車；劃
    有分向限制線之路段，不得駛入來車之車道內，此為道路交
    通安全規則第97條、第114 條定有明文，而當時天候晴、夜
    間有照明、路面乾燥、無缺陷、無障礙物、視距良好，並無
    不能注意之情事，有道路交通事故調查報告表2 紙在卷可憑
    ，被告酒後騎乘機車駛入來車之車道，以致肇事，顯然應負
    完全責任，臺灣省嘉雲區車輛行車事故鑑定委員會鑑定意見
    書，亦同此認定，被告空言否認，不足採信，亦無理由。告
    訴人受有上開傷害，有財團法人天主教若瑟醫院及臺北醫學
    大學附設醫院診斷證明書各1 紙在卷可證，其傷害係被告肇
    事所致，故告訴人之傷害與被告之過失有因果關係。本件被
    告酒醉駕駛動力交通工具及過失傷害，事證明確，均可以認
    定，應依法論罪科刑。
三、核被告所為，係犯刑法第185 條之3 之公共危險罪、同法第
    284 條第1 項前段之過失傷害罪。被告所犯上開二罪，犯意
    各別，行為互殊，應分論並罰。被告係機車駕駛人，依道路
    交通安全規則第2 條第1 項第1 款規定：汽車係指在道路上
    不依軌道或電力架線而以原動機行駛之車輛，包括機器腳踏
    車，其因酒醉駕車而致人受傷，依法負過失傷害部分，仍應
    依道路交通管理處罰條例第86條第1 項規定加重其刑。爰審
    酌被告學歷為大成商工畢業，其過失情節，致被害人受傷、
    酒測值、告訴人之意見、事後與告訴人達成民事和解，及被
    告上訴犯依然否認之態度等一切情狀，分別量處如主所示之
    刑，另中華民國96年罪犯減刑條例業於96年7 月4 日公佈，
    並自96年7 月16日施行，該條例第2 條明文規定：「犯罪在
    中華民國96年4 月24日以前者，除本條例另有規定外，依下
    列規定減刑：三、有期徒刑、拘役或罰金，減其刑期或金額
    二分之一」本件被告所犯上開二罪之犯罪時間，均在96年4
    月24日以前，且非屬同條例第3 條規定不予減刑之情形，各
    應減其有期徒刑二分之一，並依該條例第7 條第2 項規定，
    就各原本宣告刑諭知其減得如主文所示之刑，及定其應執行
    刑，併諭知易科罰金折算之標準。被告空言否認犯罪，並無
    根據質疑酒測之正確性，其上訴並無理由，然原審不及以上
    開罪犯減刑條例，予以減刑，尚有未冾，因此應由本院予以
    撤銷改判。
據上論斷，應依刑事訴訟法第455 條之1 第3 項、第369 條第 1
項前段、第364 條、第299 條第1 項前段，刑法第185 條之3 、
、第284 條第1 項前段、第51條第5 款、第41條第1 項，刑法施
行法第1 條之1 ，道路交通管理處罰條例第86條第1 項，中華民
國96年罪犯減刑條例第2 條第1 項第3 款、第7 條、第9 條、第
10條，判決如主文。
本案經檢察官董和平到庭執行職務。
中　　華　　民　　國   　96   　年 　11 　月    30  　日
                  刑事第四庭  審判長法　官  吳福森
                                    法　官  李淑惠
                                    法　官  曾鴻文
以上正本證明與原本無異。
本判決不得上訴。
                                    書記官  陳姵君
中　　華　　民　　國　　96　　年　　11　　月　　30　　日
附錄本案論罪科刑法條全文：
刑法第185 條之3 ：
服用毒品、麻醉藥品、酒類或其他相類之物，不能安全駕駛動力
交通工具而駕駛者，處1 年以下有期徒刑、拘役或3 萬元以下罰
金。
刑法第284 條第1 項：
因過失傷害人者，處6 月以下有期徒刑、拘役或5 百元以下罰金
，致重傷者，處1 年以下有期徒刑、拘役或5 百元以下罰金。
